# 有限责任公司股份回购的会计处理

提问人：天晴晴 时间：2016-01-06 20:46:09
陈老师和各位老师，前辈： 小学生初入会计专业，有很多不懂的需要请教大家！比如： 1 ，有限责任公司回购了异议股东的股份，此时应如何进行会计处理？所有者权益部分具体怎么处理，会影响资本公积和未分配利润吗？ 2 ，回购的股份注销时，如何进行会计处理？ 3 ，回购的股份再次卖出时，如何进行会计处理？ 希望陈老师和各位前辈指教！

回答人：chenyiwei
有限责任公司和股份有限公司的股份回购和重新发行，没有本质差异。都是权益性交易。 根据《企业会计准则第 37 号——金融工具列报（ 2014 年修订）》第二十二条规定：金融工具或其组成部分属于权益工具的，其发行(含再融资)、回购、出售或注销时，发行方应当作为权益的变动处理。发行方不应当确认权益工具的公允价值变动。这就是该类交易处理的基本原则。
1 、回购股份时，按回购成本：借：库存股，贷：银行存款等 2 、回购的股份注销时：借：实收资本，借：资本公积、盈余公积、未分配利润（依次冲减），贷：库存股 3 、库存股重新对外发行：借：银行存款等，贷：库存股，借／贷：资本公积。